# 关于实务中确认“可供出售之金融资产”的问题

提问人：yoshikihide 时间：2014-04-18 16:26:25
我们是一家金融公司，如果我们购买了其他公司的股权，也不需要他们分红，目的主要是为了三年后出售给其他公司等 请问可以计入可供出售之金融资产吗？

回答人：chenyiwei
请说明该交易的目的是什么？ 3 年后再出售的价格如何确定？你公司是否享有或承担持有该股权期间的股权公允价值变动的相关风险和收益？要关注在这个交易中，你公司是真正地持有一项股权投资，还是以该股权为质押发放贷款？

提问人：yoshikihide 时间：2014-06-24 18:20:40
请说明该交易的目的是什么？一种是为了持有股权，等待股权升值 一种是为了该股权为质押发放贷款 3 年后再出售的价格如何确定？一种是按市价卖给其他人或者回购 一种是固定价格回购 你公司是否享有或承担持有该股权期间的股权公允价值变动的相关风险和收益？ 按市价卖给其他人或者回购的承担 ，固定价格回购的我理解是不承担
各自的处理会有不同吗

回答人：chenyiwei
两者处理不同。承担风险和报酬的，可作为可供出售金融资产；不承担的，不确认为本企业的金融资产，仅把以此为抵押发放的贷款确认为本企业的金融资产（贷款和应收款项类）。